臺灣板橋地方法院民事判決　　　　　　　96年度訴字第1260號
原　　　告　臺灣中小企業銀行股份有限公司
法定代理人　戊○○
訴訟代理人　陳崇賢
　　　　　　丁○○
被　　　告　甲○○
　　　　　　丙○○
兼上　二人
訴訟代理人　乙○○
上列當事人間請求返還消費借貸款事件，經本院於民國96年7 月
31日言詞辯論終結，判決如下：
    主      文
被告甲○○、乙○○、丙○○應連帶給付原告新臺幣肆拾伍萬壹
仟柒佰陸拾玖元，及如附表編號１所示之利息、違約金。
被告甲○○應給付原告新臺幣壹拾萬陸仟伍佰陸拾柒元，及如
附表編號２所示之利息、違約金。
被告甲○○應給付原告新臺幣壹拾玖萬零柒佰肆拾壹元，及如附
表編號３所示之利息、違約金。
訴訟費用由被告甲○○、乙○○、丙○○連帶負擔百分之六十，
餘由被告甲○○負擔。
    事實及理由
一、程序方面：
    依兩造訂立之貸款契約第17條約定，本件消費借貸所生之爭
    執合意以本院為第一審管轄法院（見本院卷第8 頁），是本
    院就本件訴訟自有管轄權，合先敘明。
二、原告主張：
（一）被告甲○○於民國92年3 月26日邀同其餘被告為連帶保證
      人，向原告借款新臺幣（下同）1,000,000 元，利息固定
      按週年利率3%計算，政府補貼之利息為郵政儲金一年期定
      期儲蓄存款機動利率（借款當時為年利率1.675%）加3%，
      借款期間自92年3 月27日至98年3 月27日，約定自93年4
      月27日起以每月為一期，於每月27日分期依年金法按期平
      均攤還本息，如未按期攤還本息時，被告甲○○即喪失期
      限之利益，應全部償還，且優惠利率取消而適用政府不補
      貼時之利率計算遲延利息（即依郵政儲金一年期定期儲蓄
      存款機動利率加3%再加3%）計算，逾期6 個月以內並按上
      開利率10% ，逾期6 個月以上超過部分按上開利率20% 加
      付違約金，被告乙○○、丙○○並願放棄先訴抗辯權。詎
      被告甲○○僅攤還本息至96年1 月28日，即未依約履行，
      已喪失期限利益，債務視為全部到期，其餘債務迄未清償
      ，被告尚應連帶給付如附表編號１所示之本金、利息及違
      約金。
（二）被告甲○○於94年12月28日向原告借款146,935 元，利息
      固定按週年利率14.625% 計算，借款期間自95年1 月19日
      至100 年1 月19日，約定自實際撥款日起以每月為一期，
      依年金法按期平均攤還本息，如未按期攤還本息時，被告
      甲○○即喪失期限之利益，應全部償還，逾期6 個月以內
      並按上開利率10% ，逾期6 個月以上超過部分按上開利率
      20% 加付違約金，而被告甲○○曾於95年間參加債務協商
      ，曾依協議履約數期後因未繼續還款致協商失敗，目前仍
      積欠136,567 元及即如附表編號２所示之利息、違約金。
（三）被告甲○○於90年5 月9 日陸續向原告申請3 張信用卡，
      依其與原告簽訂之信用卡約定條款第14條約定，其當期應
      付帳款應於當期繳款截止日前全數繳付原告，或依第15條
      約定於當期繳款截止日前繳納最低應繳金額，並就剩餘未
      付款項依約定利率（目前為18.59%）加付遲延利息，如未
      繳納最低應繳金額或遲誤繳款期限者，應按月收取逾期手
      續費（違約金），延滯第1 個月計收100 元，延滯第2 個
      月計收300 元，延滯第3 個月起按月計收600 元，本件約
      定之繳款截止日為每月7 日，被告自95年9 月7 日起即未
      依約繳款，現已積欠190,741 元及如附表編號３所示之利
      息、違約金。
（四）是原告聲明：如主文所示。
三、被告則以：
（一）被告就原告主張之情事不予爭執，惟被告目前經濟狀況不
      佳，無力清償。
（二）是被告聲明：原告之訴駁回。
四、原告主張之上開事實，已據其提出與所述相符之貸款契約書
    、借據、信用卡申請書、額度調整申請書、授信約定書各1
    件為證，被告就原告上開主張均不予爭執，惟以：目前無力
    清償等情為辯，惟被告之上開辯解縱係真實，亦無從免除其
    等應負清償之責，是原告之主張與證據及事實並無相違，應
    堪信為真正。
五、從而，原告依據消費借貸及連帶保證之法律關係，據以提起
    本件訴訟，請求被告甲○○、乙○○、丙○○連帶給付如主
    文第一項所示金額，被告甲○○給付如主文第二項、第三項
    所示之金額，即無不合，應予准許。
五、訴訟費用負擔之依據：民事訴訟法第78條、第85條第1 項但
    書、第2 項。
中　　華　　民　　國　　96　　年　　8 　　月　　14　　日
                  民事第二庭法　官　鍾啟煌
以上正本係照原本作成。
如對本判決上訴，須於判決送達後20日內，向本院提出上訴狀，
上訴臺灣高等法院（應按他造人數提出繕本）。
中　　華　　民　　國　　96　　年　　8 　　月　　14　　日
                            書記官　李威賜
